tr: Denimin kullanım amacı: Giyim; Çantalar/aksesuarlar; El işi/çok amaçlı; Ev dekorasyonu; Kapitone; Döşeme; Diğer
fi: Denimin käyttötarkoitus: Vaatetus; Laukut/asusteet; Askartelu/monikäyttöinen; Sisustus; Tilkkutyöt; Verhoilu; Muu
vi: Mục đích sử dụng vải denim: Trang phục; Túi/phụ kiện; Thủ công/đa năng; Trang trí nhà cửa; Chần bông; Bọc nệm; Khác
pl: Przeznaczenie denimu: Odzież; Torby/akcesoria; Rękodzieło/wielofunkcyjne; Dekoracja wnętrz; Pikowanie; Tapicerka; Inne
ko: 데님 소재 용도: 의류; 가방/액세서리; 공예/다목적; 홈 데코; 퀼팅; 실내 장식; 기타
de: Vorgesehene Verwendung von Denim: Bekleidung; Taschen/Accessoires; Basteln/Mehrzweck; Wohndeko; Quilten; Polster; Sonstige
en: Denim intended use: Apparel; Bags/accessories; Craft/multi-purpose; Home decor; Quilting; Upholstery; Other
bg-BG: Предназначение на денима: Облекло; Чанти/аксесоари; Занаяти/многофункционално; Декор за дома; Куилтинг; Тапицерия; Друго
zh-TW: 牛仔布預定用途: 服飾; 包包/配件; 手作/多功能; 居家裝飾; 絎縫; 傢飾布; 其他
nl: Denim beoogd gebruik: Kleding; Tassen/accessoires; Knutselen/multifunctioneel; Woondecoratie; Quilten; Stoffering; Overige
th: วัตถุประสงค์การใช้งานผ้าเดนิม: เครื่องแต่งกาย; กระเป๋า/เครื่องประดับ; งานฝีมือ/อเนกประสงค์; ตกแต่งบ้าน; งานควิลท์; วัสดุหุ้มเบาะ; อื่นๆ
hr-HR: Namjena trapera: Odjeća; Torbe / dodaci; Rukotvorine / višenamjensko; Uređenje doma; Prošivanje (quilting); Tapeciranje; Ostalo
lt-LT: Numatyta džinso paskirtis: Drabužiai; Krepšiai / aksesuarai; Rankdarbiai / universali; Namų dekoras; Skiautiniai; Apmušalai; Kita
ru: Предназначение джинсовой ткани: Одежда; Сумки/аксессуары; Рукоделие/многоцелевое использование; Декор для дома; Квилтинг (лоскутное шитье); Обивочная ткань; Другое
da: Denimstoffets formål: Beklædning; Tasker/tilbehør; Hobby/multi-anvendelse; Boligindretning; Quiltning; Møbelpolstring; Andet
it: Uso previsto del denim: Abbigliamento; Borse e accessori; Lavoretti/multiuso; Decorazioni per la casa; Quilting; Tappezzeria; Altro
ro-RO: Utilizarea preconizată a denimului: Îmbrăcăminte; Genți/accesorii; Artizanat/multifuncțional; Decorațiuni interioare; Matlasare; Tapițerie; Altele
nb: Tiltenkt bruk av denim: Klær; Vesker/tilbehør; Hobby/flerbruk; Hjemmeinnredning; Quilting; Møbeltapetsering; Annet
sk-SK: Účel použitia džínsoviny: Oblečenie; Tašky/doplnky; Remeslá/viacúčelové; Bytové dekorácie; Prešívanie; Čalúnenie; Iné
ja: デニムの用途: アパレル; バッグ/アクセサリー; クラフト/多目的; ホームデコ; キルティング; 室内装飾; その他
fr: Usage prévu du denim: Vêtements; Sacs/accessoires; Artisanat/polyvalent; Décoration d’intérieur; Matelassage; Tapisserie d'ameublement; Autre
hu: Farmer tervezett felhasználása: Ruházat; Táskák/kiegészítők; Kézműves/többcélú; Lakberendezés; Foltvarrás; Kárpitozás; Egyéb
sl-SI: Namen uporabe denima: Oblačila; Torbe/dodatki; Ustvarjanje/večnamensko; Dekoracija doma; Prešivanje; Oblazinjenje; Drugo
pt-BR: Uso pretendido do jeans/denim: Vestuário; Bolsas/acessórios; Artesanato/multiuso; Decoração de casa; Quilting; Estofamento; Outro
sv: Avsedd användning för denim: Kläder; Väskor/accessoarer; Hantverk/mångsidig; Heminredning; Quiltning; Möbeltyg; Övrigt
el: Προβλεπόμενη χρήση τζιν: Ένδυση; Τσάντες/αξεσουάρ; Χειροτεχνία/πολλαπλών χρήσεων; Διακόσμηση σπιτιού; Καπιτονέ; Ταπετσαρία; Άλλο
pt-PT: Uso pretendido do denim: Vestuário; Sacos/acessórios; Artesanato/multiusos; Decoração de casa; Quilting; Estofos; Outro
es: Uso previsto del vaquero: Ropa; Bolsos/accesorios; Manualidades/multiusos; Decoración del hogar; Acolchado; Tapicería; Otro
zh-CN: 牛仔布的预期用途: 服装; 箱包/配饰; 手工艺/多用途; 家居装饰; 绗缝; 室内装饰; 其他
cs: Zamýšlené použití džínoviny: Oděvy; Tašky/doplňky; Řemesla/víceúčelové; Bytové dekorace; Patchwork; Čalounění; Jiné